# 预付账款无法收回如何处理

提问人：蓝调的胖头鱼 时间：2012-02-29 18:57:36
第七条 企业因下列原因发生的财产损失，须经税务机关审批才能在申报企业所得税时扣除： （ 2 ）应收、预付账款发生的坏账损失； 第八条 企业财产损失税前扣除审批是对纳税人按规定提供的申报资料与法定条件的相关性进行的符合性审查。负责审批的税务机关需要对申报材料的内容进行核实的，应当指派两名以上工作人员进行核查。因财产损失数额较大、外部合法证据不充分等原因，实地核查工作量大、耗时长的，可委托企业所在地县（区）级税务机关具体组织实施。税务机关可对经批准税前扣除的财产损失的真实性进行检查。 　　第十五条 企业申报扣除各项资产损失时，均应提供能够证明资产损失确属已实际发生的合法证据，包括：具有法律效力的外部证据、具有法定资质的中介机构的经济鉴证证明和特定事项的企业内部证据。 　　第十六条 具有法律效力的外部证据，是指司法机关、公安机关、行政机关、专业技术鉴定部门等依法出具的与本企业资产损失相关的具有法律效力的书面文件，主要包括： 　　（一）司法机关的判决或者裁定； 　　（二）公安机关的立案结案证明、回复； 　　（三）工商部门出具的注销、吊销及停业证明； 　　（四）企业的破产清算公告或清偿文件； 　　（五）政府部门的公文及明令禁止的文件； 　　（六）国家及授权专业技术鉴定部门的鉴定报告； 　　（七）保险公司对投保资产出具的出险调查单，理赔计算单等； 　　（八）符合法律条件的其他证据。

回答人：chenyiwei
国家税务总局 13 号令是老的内资税法下的文件，新税法生效后自然废止。

提问人：金风云 时间：2016-06-18 11:12:06
请问一下，无法收回的预付账款，还必须去税务备案后才能处理吗？请问下，分录是这样做的吗？ 借：营业外支出--坏账贷：预付账款

回答人：chenyiwei
对于因供应商信用风险无法收回的预付款项，应转为其他应收款并计提坏帐准备后，参照核销坏帐损失的相关规定向税务机关报送相关资料，备案或批准后方可扣除。